臺灣桃園地方法院刑事判決　　　　　 100年度審訴字第1388號
公　訴　人　臺灣桃園地方法院檢察署檢察官
被　　　告　詹文清
上列被告因違反毒品危害防制條例案件，經檢察官提起公訴（99
年度毒偵字第5835號），被告於本院準備程序進行中，就被訴事
實為有罪之陳述，經本院告知簡式審判程序意旨，並聽取當事人
之意見後，本院合議庭裁定依簡式審判程序審理，判決如下：
    主  文
詹文清施用第一級毒品，處有期徒刑捌月，分裝袋壹個沒收；又
施用第二級毒品，處有期徒刑肆月，扣案之第二級毒品甲基安非
他命壹包含袋（驗餘毛重零點柒捌伍公克）沒收銷燬之，玻璃
球吸食器壹組及分裝袋壹個均沒收；應執行有期徒刑拾月，扣案
之第二級毒品甲基安非他命壹包含袋（驗餘毛重零點柒捌伍公
克）沒收銷燬之，玻璃球吸食器壹組及分裝袋壹個均沒收。
    事實及理由
一、犯罪事實：
    詹文清前於民國97年間因施用毒品案件，經臺灣板橋地方法
    院以97年度毒聲字第696 號裁定送觀察、勒戒後，認有繼續
    施用毒品傾向，再經同院以97年度毒聲字第2509號裁定令入
    戒治處所施以強制戒治，嗣其戒治成效經評定為合格，於98
    年8 月3 日執行完畢依法釋放出所，並經臺灣板橋地方法院
    檢察署檢察官以98年度戒毒偵字第617 號為不起訴處分確定
    。詎其猶不知悛悔，復基於施用第一級毒品之犯意，99年10
    月29日20時45分許為警採尿時起回溯26小時內某時，在臺灣
    地區某不詳地點，以不詳之方式施用第一級毒品海洛因1 次
    ；另基於施用第二級毒品之犯意，於同年月29日12時許，在
    位於新北市○○區○○街21巷1 號之住處內，以將第二級毒
    品甲基安非他命置入玻璃球吸食器燒烤吸食煙霧之方式，施
    用第二級毒品甲基安非他命1 次。嗣於同年月29日15時30分
    許，駕駛懸掛失竊贓物之車牌號碼1951-HJ （原有車牌為B8
    -7728 號，涉嫌收受贓物部分，另由臺灣桃園地方法院檢察
    署【下稱桃園地檢署】檢察官提起公訴），行經桃園縣蘆竹
    鄉○○路與興榮路交岔路口處，與李偉誠駕駛之車牌號碼8C
    （起訴書誤載為C8）-1120 號自用小客車發生擦撞（未致他
    人死傷），嗣於據報前往現場處理之員警對其盤查時，竟出
    示變造自不知情之黃國基所有之駕駛執照應詢（涉犯偽造文
    書部分，另由桃園地檢署檢察官提起公訴），其後為警發現
    ，遂駕駛上開自用小客車倉皇逃逸，旋於同日15時55分許，
    在國道2 號機場高速公路西向8.5 公里處，為警攔捕，其後
    於同日17時30分許，為警在其所駕上開自用小客車內，起獲
    並扣得與本案無關之仿貝瑞塔廠改造槍枝1 支、彈匣3 個、
    改造槍枝零件1 批、子彈14發（涉嫌違反槍砲彈藥刀械管制
    條例部分，另由桃園地檢署檢察官提起公訴）及其所有供己
    施用之第二級毒品甲基安非他命1 包（驗前毛重0.8 公克，
    因鑑驗使用費失0.0147公克，驗餘毛重0.7853公克，含與毒
    品無法析離之包裝袋1 個）、其所有而供其施用第二級毒品
    犯行所用之玻璃球吸食器1 組及分裝袋1 個，並經同意採集
    其尿液送驗後，呈鴉片類及安非他命類陽性反應，始悉上情
    。
二、證據名稱：
  (一)被告詹文清於警詢、檢察官訊問及本院審理中之自白。
  (二)桃園縣政府警察局蘆竹分局被採尿人尿液暨毒品真實姓名與
    編號對照表及台灣檢驗科技股份有限公司濫用藥物檢驗報告
    （尿液部分）各1 份。
  (三)桃園縣政府警察局蘆竹分局搜索扣押筆錄、扣押物品目錄表
    、台灣檢驗科技股份有限公司濫用藥物檢驗報告（毒品部分
    ）各1 份及扣案之第二級毒品甲基安非他命1 包（驗前毛重
    0.8 公克，因鑑驗使用費失0.0147公克，驗餘毛重0.7853公
    克，含與毒品無法析離之包裝袋1 個）、玻璃球吸食器1 組
    、分裝袋1 個。
  (四)臺灣高等法院被告前案紀錄表1 份。
三、核被告所為，分別係犯毒品危害防制條例第10條第1 項之施
    用第一級毒品罪及同條第2 項之施用第二級毒品罪。被告施
    用第一級毒品前非法持有第一級毒品之低度行為，及施用第
    二級毒品前、後非法持有第二級毒品之低度行為，皆為施用
    之高度行為所吸收，均不另論罪。被告所犯上開2 罪間，犯
    意各別，行為互殊，應予分論併罰。爰審酌被告前已因施用
    毒品案件經觀察、勒戒及強制戒治執行完畢，本應徹底戒除
    毒癮，詎其仍未能自新、戒斷毒癮，竟一再施用足以導致人
    體機能發生依賴性、成癮性及抗藥性等障礙之第一、二級毒
    品，戕害自身健康，漠視法令禁制，實不宜寬縱，兼衡其智
    識程度、犯罪之動機、目的、手段及其犯罪後坦承犯行，態
    度尚可等一切情狀，分別量處如主文所示之刑，並定其應執
    行之刑，以示懲儆。復扣案被告所有之第二級毒品甲基安非
    他命1 包（驗前毛重0.8 公克，因鑑驗使用費失0.0147公克
    ，驗餘毛重0.7853公克，含與毒品無法析離之包裝袋1 個）
    係屬第二級毒品，有台灣檢驗科技股份有限公司濫用藥物檢
    驗報告（毒品部分）1 份附卷可稽，應依毒品危害防制條例
    第18條第1 項前段規定，沒收銷燬之，而其中包裝袋部分，
    依現行檢驗方式乃以刮除方式為之，包裝袋上仍會摻殘若干
    毒品無法分離，應一體視為毒品之部分，併依同條項前段規
    定，宣告沒收銷燬之。至鑑驗費失之毒品部分，既已滅失，
    爰不另為沒收銷燬之宣告。又扣案之玻璃球吸食器1 組為被
    告所有而供其施用第二級毒品犯行所用之物，而分裝袋1 個
    乃被告所有而供其施用第一、二級毒品犯行所用之物，業均
    據被告於警詢、檢察官訊問及本院審理中供述綦詳，爰均依
    刑法第38條第1 項第2 款規定，宣告沒收。另扣案之仿貝瑞
    塔廠改造槍枝1 支、彈匣3 個、改造槍枝零件1 批及子彈14
    發，均與本案無關且為被告另涉嫌違反槍砲彈藥刀械管制條
    例案件之重要證物，為免證據之滅失，爰不予宣告沒收，附
    此敘明。
四、應適用之法條：
    刑事訴訟法第273 條之1 第1 項、第299 條第1 項前段、第
    310 條之2 、第454 條第1 項，毒品危害防制條例第10條第
    1 項、第2 項、第18條第1 項前段，刑法第11條、第51條第
    5 款、第38條第1 項第2 款。
四、如不服本件判決，得自收受判決送達之日起10日內，向本院
    提出上訴書狀，上訴於第二審法院。
本案經檢察官王碩志到庭執行職務。
中    華    民    國    100   年     8    月    12    日
                        刑事庭    法  官  潘  怡  華
以上正本證明與原本無異。
如不服本判決，應於判決送達後10日內向本院提出上訴狀（應附
繕本），其未敘述上訴理由者，應於上訴期間屆滿後20日內補提
理由書狀於本院，上訴於臺灣高等法院。
                                  書記官  戴  育  萍
中    華    民    國    100   年     8    月    12    日
附錄本案論罪科刑法條：
毒品危害防制條例第10條
施用第一級毒品者，處6 月以上 5 年以下有期徒刑。
施用第二級毒品者，處3 年以下有期徒刑。